臺灣高等法院臺中分院刑事判決　　　　100年度上易字第208號
上　訴　人　臺灣彰化地方法院檢察署檢察官
被　　　告　陳漢鴻
上列上訴人因竊盜案件，不服臺灣彰化地方法院99年度易字第10
45號中華民國99年12月16日第一審判決（起訴案號：臺灣彰化地
方法院檢察署99年度偵字第8777號），提起上訴，本院判決如下
：
    主  文
原判決撤銷。
陳漢鴻攜帶兇器竊盜，累犯，處有期徒刑捌月。扣案之扳手壹支
，沒收。
    事  實
一、陳漢鴻曾犯竊盜罪，經法院判處有期徒刑2 年6 月確定，於
    民國98年6 月10日假釋期滿執行完畢。復意圖為自己不法之
    所有，於99年9 月8 日凌晨3 時31分許，在彰化縣秀水鄉○
    ○路402 巷11號對面空地，持其所有客觀上足為兇器使用之
    扳手1 支為工具，竊取停放在該處葉浣所有車牌號碼8L-8
    913 號自用小客車之車牌2 面，得手後逃逸，並將竊得之車
    牌棄置在彰化縣埔鹽鄉不詳地點之排水溝處。嗣為警循線查
    獲，並扣得上開扳手1 支。
二、案經彰化縣警察局鹿港分局報告臺灣彰化地方法院檢察署檢
    察官偵查起訴。
    理  由
壹、證據能力之說明
    按被告以外之人於審判外之陳述，雖不符刑事訴訟法第159
    條之1 至第159 條之4 之規定，而經當事人於審判程序同意
    作為證據，法院審酌該言詞陳述或書面陳述作成時之情況，
    認為適當者，亦得為證據。當事人、代理人或辯護人於法院
    調查證據時，知有第159 條第1 項不得為證據之情形，而未
    於言詞辯論終結前聲明異議者，視為有前項之同意。刑事訴
    訟法第159 條之5 定有明文。查被告於本院審理時，經合法
    傳喚，無正當之理由不到庭，其於原審審理時，對於本案偵
    查卷內之人證、書證，均無意見，有原審審判筆錄在卷可考
    ；另經本院審酌卷內各該人員陳述時之情狀，均查無被違法
    取供或非出於自由意志之情形，相關書證亦查無違法取證或
    造假虛捏之情事，以之作為本案之證據，皆屬適當，依前揭
    規定，本判決以下所引用之卷內人證、書證均得為本案之證
    據，合先敘明。
貳、實體方面之理由
一、被告陳漢鴻經本院合法傳喚，無正當之理由不到庭。上開犯
    罪事實，業據被告於警詢、偵訊、原審準備程序及審理中坦
    承不諱，並據證人即被害人葉浣於警詢中指證甚詳（見偵
    查卷第5 頁），復有扣押筆錄、扣押物品目錄表、現場照片
    2 張、監視器翻拍照片8 張在卷可稽（見偵查卷第6 至15頁
    ），及被告所有之扳手1 支扣案可資佐證，足認被告之自白
    與事實相符，本案事證甚為明確，被告之犯行足堪認定。
二、論罪科刑之理由：
  (一)按行為後法律有變更者，適用行為時之法律。但行為後之法
    律有利於行為人者，適用最有利於行為人之法律，刑法第2
    條第1 項定有明文。查被告行為後，刑法第321 條於100 年
    1 月26日經總統華總一義字第10000015561 號令修正公布、
    施行，自同年月28日生效。修正前該條規定：「犯竊盜罪而
    有下列情形之一者，處6 月以上、5 年以下有期徒刑：…」
    ，修正後該條規定：「犯竊盜罪而有下列情形之一者，處6
    月以上、5 年以下有期徒刑，得併科新臺幣10萬元以下罰金
    ：…」法定刑已有變更，比較修正前後之規定，以修正前之
    規定有利於被告，應適用修正前之規定。
  (二)按刑法第321 條第1 項第3 款之攜帶兇器竊盜罪，係以行為
    人攜帶兇器竊盜為其加重條件，此所謂兇器，其種類並無限
    制，凡客觀上足對人之生命、身體、安全構成威脅，具有危
    險性之兇器均屬之，且祇須行竊時攜帶此種具有危險性之兇
    器為已足，並不以攜帶之初有行兇之意圖為必要，最高法院
    79年台上字第5253號著有判例。又無不法所有之意圖，取得
    他人之物為一時之用，或得謂之使用竊盜，而認與刑法上之
    竊盜罪有別，惟如就物為攸關權義或處分之行為，縱事後物
    歸原主，得否謂僅屬使用竊盜而不構成竊盜罪，自非無疑，
    最高法院86年台上字第4976號判決意旨可資參照。被告攜帶
    之扳手1 支係金屬材質，質地堅硬，客觀上足對人之生命、
    身體、安全構成威脅，自屬具有危險性之兇器；而被告竊得
    8L-8913 號車牌後，將之棄置於排水溝內，係居於所有人之
    地位處分竊得之物，且至終未將車牌歸還被害人，其主觀上
    具不法所有意圖甚明。核被告所為，係犯修正前刑法第321
    條第1 項第3 款之攜帶兇器罪。
  (二)被告曾犯竊盜罪，經法院判處有期徒刑2 年6 月確定，於98
    年6 月10日假釋期滿執行完畢，有臺灣高等法院被告前案紀
    錄表在卷可按，其於5 年以內故意再犯有期徒刑以上之本罪
    ，為累犯，應依刑法第47條第1 項之規定，加重其刑。
  (三)原審以檢察官所提出之證據無法使人產生被告具不法所有意
    圖之確信，認為不能證明被告犯罪，而為被告無罪之判決，
    尚有違誤，檢察官據此提起上訴，指摘原審判決不當，其上
    訴為有理由，應由本院予以撤銷改判。
  (四)扣案之扳手1 支係被告所有，供犯罪所用之物，業據被告於
    原審審理時供述在卷，爰依刑法第38條第1 項第2 款之規定
    宣告沒收。
三、被告經合法傳喚，無正當之理由不到庭，爰不待其陳述，逕
    行判決。
據上論斷，應依刑事訴訟法第371 條、第369 條第1 項前段、第
364 條、第299 條第1 項前段，刑法第2 條第1 項但書、修正前
第321 條第1 項第3 款、第47條第1 項、第38條第1 項第2 款，
判決如主文。
本案經檢察官劉翼謀到庭執行職務。
中    華    民    國   100    年    3     月    23    日
            刑事第十一庭   審判長法  官   郭  同  奇
                                 法  官   許  冰  芬
                                 法  官   陳  慧  珊
上列正本證明與原本無異。
不得上訴。
                                 書記官   洪  麗  華
中    華    民    國   100    年    3     月    23    日
【附錄本案論罪科刑法條】
修正前刑法第321條第1項第3款：
犯竊盜罪而有下列情形之一者，處 6 月以上、5 年以下有期徒
刑：
三、攜帶兇器而犯之者。